

# **Andrea**

Repetto

**DATA DI NASCITA:** 

07/02/1995

#### CONTATTI

Nazionalità: Italiana

Sesso: Maschile

Via Caboto 7 10026 Santena, Italia





#### **PRESENTAZIONE**

Sono un Ex studente della specialistica di finanza aziendale e mercati finanziari che durante la pandemia ha capito che il percorso che stava facendo non gli piaceva e che ha deciso di investire tutto se stesso nell'informatica e in particolare nell'analisi dati. In questi mesi mi sono concentrato nello studio della matematica e di Python per poter avere le basi per iniziare questo master al meglio e intraprendere questo nuovo percorso.

#### ESPERIENZA LAVORATIVA

15/04/2017 - 30/09/2019 - TORINO, Italia

## Impiegato ufficio di commercialisti

Rivoira Alberto Maria

Durante il percorso lavorativo ho avuto la possibilità di vedere vari aspetti della professione tra cui:

- Compilazione e presentazione modelli Unico, 730, Imu, Iva trimestrale e annuale;
- Sostegno all'attività di Sindaco Unico presso una PMI;
- Supporto alla difesa di alcuni clienti per cause tributarie in essere con l'Agenzia delle Entrate;
- Valutazione degli aspetti fiscali, finanziari ed economici di alcune aziende in base al bilancio e al rendiconto finanziario con calcolo degli indici;
- Attività di front office e gestione dell'archivio fisico e digitale.

01/05/2013 - 30/08/2016 - TORINO, Italia

### **Cameriere Catering**

Vari

Esperienza da cameriere per vari servizi organizzati da diversi aziende di Catering sia in Team che in solitaria, le attività principali riguardavano l'organizzazione della postazione e delle risorse a disposizione e il rapporto con i vari clienti.

01/09/2016 - 30/05/2017 - Torino, Italia

## Allenatore di pallavolo

Vis Atletico

Organizzazione degli allenamenti del gruppo e delle partite di due squadre, una under 14 femminile e un gruppo misto di adulti

# ISTRUZIONE E FORMAZIONE

01/09/2015 - 01/09/2019 - Corso Unione Sovietica 218, Torino, Italia

### Laurea Triennale Economia e Commercio

Università degli studi di Torino

www.unito.it

IBM Data Science Professional Certificate

**IBM** 



Il certificato si basava su diversi corsi elencati di seguito con i relativi certificati:

- What is Data Science;
- Tools for Data Science:
- Data Science Methodology;
- Python for Data Science and AI;
- Data Anlisys with Python;
- Database and SQI for Data Science;
- Data Visualization with Python;
- Machine learning with Python;

#### www.coursera.org

https://coursera.org/share/44e7671f7262ca1eab74faf53818e79b
https://coursera.org/share/fbf5b3875253b5888ee629a205b4bc1f
https://coursera.org/share/e0dafea7960b10107409e8836bccc1b8
https://coursera.org/share/0bfb81982f044afff6f6a0aa882af597
https://coursera.org/share/fd50a0314e4e8e65eed6440976c1abb1
https://coursera.org/share/a0327011ac86a1a4f16b67f8d5daf5f0
https://coursera.org/share/a7a754ce949d7a0ac4129fedb3bb4a4b
https://www.coursera.org/account/accomplishments/verify/DPEL2DNDFLZC?
utm\_source=link&utm\_medium=certificate&utm\_content=cert\_image&utm\_campaign=sharing\_cta&utm\_product=course

# COMPETENZE LINGUISTICHE

LINGUA MADRE: italiano

#### inglese

Ascolto <b>B2</b>	Lettura <b>B2</b>	Produzione orale <b>B1</b>	Interazione orale <b>B1</b>	Scrittura <b>B1</b>
spagnolo				
Ascolto <b>B2</b>	Lettura <b>B2</b>	Produzione orale <b>B1</b>	Interazione orale <b>B1</b>	Scrittura <b>B1</b>

## COMPETENZE DIGITALI

Padronanza del Pacchetto Office (Word Excel PowerPoint ecc) | Posta elettronica | Wind ows | python | librerie python (Numpy, Pandas, Mathplotlib) | Git e Github livello base | Sql Livello base

## PATENTE DI GUIDA



Patente di guida: B

# AUTORIZZAZIONE ALTRATTAMENTO DEI DATI



Autorizzo il trattamento dei miei dati personali presenti nel curriculum vitae ai sensi del Decreto Legislativo 30 giugno 2003, n. 196 e del GDPR (Regolamento UE 2016/679).